【裁判字號】    92,小上,133
【裁判日期】    920804
【裁判案由】    清償債務
【裁判全文】
臺灣臺北地方法院民事判決                        九十二年度小上字第一三三號
    上  訴  人  甲○○
                乙○○
    被  上訴人  國泰商業銀行股份有限公司
    法定代理人  李明賢
    訴訟代理人  楊建宗
右當事人間請求清償債務事件，上訴人對於中華民國九十二年四月十一日臺灣臺北地
方法院臺北簡易庭九十一年度北小字第一○三六號第一審判決提起上訴，本院判決如
左：
    主  文
上訴駁回。
第二審訴訟費用新台幣伍佰貳拾柒元由上訴人連帶負擔。
    事  實
甲、上訴人甲○○方面：本件未經言詞辯論，據其於上訴狀所為之聲明陳述如下：
一、聲明：
（一）原判決廢棄。
（二）被上訴人在第一審之訴及假執行之聲請均駁回。
二、陳述：除與原審判決書記載相同者，茲予引用外，補稱：上訴人已於九十年十一
    月二十日向被上訴人掛失所申請之ＶＩＳＡ信用卡，並請求被上訴人提出該日兩
    造通話之錄音，惟被上訴人故為隱匿而不提出；被上訴人於原審陳稱上訴人未於
    九十年十一月二十日掛失信用卡，顯係違反事實之陳述，不足採信。又上訴人之
    簽名款式為中文，而被上訴人所提出之簽帳單上簽名為中英文合款，兩者明顯不
    相符。原審判決就上開兩點均未詳察，顯違經驗法則，是原審判決自已違反民事
    訴訟法第二百二十二條規定。
三、證據：援用原審之立證方法。
乙、上訴人乙○○方面：本件未經言詞辯論，據其於上訴狀所為之聲明陳述如下：
一、聲明：
（一）原判決廢棄。
（二）被上訴人在第一審之訴及假執行之聲請均駁回。
二、陳述：除與原審判決書記載相同者，茲予引用外，補稱：上訴人乃系爭信用卡附
    卡持有人，而非正卡持有人即另一上訴人甲○○之保證人，況附卡隨正卡之停卡
    而中止使用，然附卡若停卡，正卡仍依舊有效，被上訴人主張信用卡契約中載明
    正卡持有人與附卡持有人互負連帶清償責任，而於原審訴訟進行中將上訴人列為
    同案被告，自有違平等原則，原審判決實有違反民事訴訟法第二百二十二條之處
    。
三、證據：援用原審之立證方法。
乙、被上訴人方面：本件未經言詞辯論，被上訴人亦未提出書狀作何聲明或陳述。
    理  由
一、按對於小額程序之第一審裁判，得上訴或抗告於管轄之地方法院，然非以其違背
    法令為理由，不得為之，民事訴訟法第四百三十六條之二十四第一項、第二項定
    有明文。而上訴狀應記載上訴理由，表明下列各款事項：一、原判決所違背之法
    令及其具體內容。二、依訴訟資料可認為原判決有違背法令之具體事實，民事訴
    訟法四百三十六條之二十五亦有明定。本件上訴人主張原審判決認事用法違反民
    事訴訟法第二百二十二條之規定等語，核其上訴理由，堪認對於其所主張原第一
    審小額判決違背法令之情事，已有具體之指摘，並已揭示該違背法令之法規條項
    內容，是上訴人提起本件上訴，應認為已具備合法要件，合先敘明。
二、次應審究者，乃原審判決是否有上訴人所主張之違背法令情事？經查：
（一）上訴人甲○○固抗辯其已於九十年十一月二十日向被上訴人掛失其所申請使用
      之ＶＩＳＡ信用卡（卡號0000000000000000號）云云，惟為
      上訴人所否認，上訴人甲○○又無法舉證以實其說，已難採信。況自上訴人所
      不爭執、上訴人甲○○與被上訴人於九十一年一月二十二日之電話譯文內容可
      知，上訴人甲○○於該次電話中，經被上訴人詢以其於二個月後何以仍未寄回
      系爭信用卡時，仍答以系爭信用卡已交上訴人乙○○，而未主張該信用卡已遺
      失等語，是以原審綜合全卷事證，認定上訴人抗辯其於九十年十一月二十日已
      向被上訴人掛失系爭信用卡云云，自非可信，並無違背經驗法則之處。
（二）又上訴人甲○○抗辯系爭七筆款項之簽帳單上，刷卡人之簽名顯與其於信用卡
      背面之簽名形式不符云云。然查：上訴人甲○○主張其於信用卡背面之簽名係
      中文，並無英文一節，迄未舉證證明，尚難認其所辯為真。而簽帳單上顧客簽
      名欄內「甲○○」之中文簽名，以肉眼觀之，其字體之氣韻神態、運筆轉折，
      亦與上訴人甲○○於九十年十二月十日簽立之切結書、聲明書上之簽名極為相
      似，自難據為系爭七筆款項非上訴人甲○○消費之有利證明，原審為上開相同
      認定，亦無違誤。
（三）按正卡持卡人得為經被上訴人同意之第三人申請核發附卡，且正卡持有人或附
      卡持有人就各別使用信用卡所生應付帳款互負連帶清償責任，兩造簽立之信用
      卡契約第三條第一項前段定有明文，從而，原審徵諸全卷事證，認定上訴人甲
      ○○就系爭七筆款項共計二萬三千六百二十五元應負清償之責，復依上開條文
      ，判命上訴人乙○○應與上訴人甲○○就上開款項及循環利息連帶負清償之責
      ，自與法無違，亦無顯失公平之處。
（四）綜上，上訴人以前詞置辯，認定原審判決有違經驗法則，而違背民事訴訟法第
      二百二十二條法院應依自由心證判斷事實真偽之規定，自無可取。其提起本件
      上訴，尚無理由。
三、按小額事件之第二審判決，倘依上訴意旨足認上訴為無理由者，得不經言詞辯論
    為之，民事訴訟法第四百三十六條之二十九第二款定有明文。本件依上訴意旨足
    認原判決並無上訴人所指違背法令之情事，上訴意旨指摘原判決不當，求予廢棄
    改判，並無理由，爰不經言詞辯論而駁回之。
四、又按小額事件第一審法院為訴訟費用之裁判時，應確定其費用額，此項規定並為
    小額事件之上訴程序所準用，民事訴訟法第四百三十六條之十九第一項、同法第
    四百三十六條之三十二第一項定有明文，爰將本件訴訟費用額依後附計算書確定
    如主文第二項所示。
五、據上論結，本件上訴為無理由，依民事訴訟法第四百三十六條之三十二第一項、
    第二項、第四百四十九條第一項、第四百三十六條之二十九第二款、第四百三十
    六條之十九第一項、第八十五條第二項，判決如主文。
中      華      民      國    九十二    年      八      月      四      日
                                  民事第二庭審判長法  官  丁蓓蓓
                                                  法  官  吳燁山
                                                  法  官  劉素如
右為正本係照原本作成
本件不得上訴
中      華      民      國    九十二    年      八      月      四      日
                                                  書記官  劉芳菊
附表：
┌──────────┬─────────────┬───────────┐
│  項            目  │   金      額（新台幣）   │      備          註  │
├──────────┼─────────────┼───────────┤
│第二審裁判費        │   三百九十一元           │                      │
├──────────┼─────────────┼───────────┤
│第二審送達郵費      │   一百三十六元           │                      │
├──────────┼─────────────┼───────────┤
│合          計      │   五百二十七元           │                      │
└──────────┴─────────────┴───────────┘


司法院資訊處製作；財團法人民間司法改革基金會備份。
